臺灣高等法院臺南分院刑事判決　　　　 96年度上訴字第199號
上　訴　人　臺灣雲林地方法院檢察署檢察官
被　　　告　甲○○
　　　　　　　　　　　)
上列上訴人因被告違反毒品危害防制條例案件，不服臺灣雲林地
方法院95年度訴字第595號中華民國96年1月4日第一審判決（起
訴案號：臺灣雲林地方法院檢察署95年度毒偵字第822號），提
起上訴，本院判決如下：
    主  文
原判決撤銷。
甲○○施用第壹級毒品，累犯，處有期徒刑捌月。扣案之第壹級
毒品海洛因壹包，淨重零點零壹公克沒收銷燬之。包裝袋重零點
壹捌公克、注射針筒壹支均沒收。
    事　　實
一、甲○○前因違反毒品危害防制條例、贓物、偽造文書等案件
    ，經臺灣雲林地方法院裁定應執行有期徒刑1年3月確定，於
    民國（下同）94年9月13日執行完畢。又其前因施用毒品案
    件，經裁定執行觀察、勒戒後認有繼續施用毒品之傾向，再
    裁定送強制戒治，而於91年7月11日執行完畢，並經臺灣雲
    林地方法院檢察署檢察官於91年（起訴書誤為93年）7月23
    日以91年度戒毒偵字第72號為不起訴處分確定。詎甲○○竟
    不知悔改，於上開強制戒治執行完畢釋放後5年之內，復基
    於施用第一級毒品海洛因之犯意，於95年6月18日12時30分
    許，在雲林縣元長鄉○○村○道路旁，以將毒品海洛因摻水
    置於針筒內注射血管之方式，施用第一級毒品海洛因。於95
    年6月18日13時30分許，為警在雲林縣元長鄉○○村○○路6
    號查獲，並扣得第一級毒品海洛因1包（淨重0.01公克、空
    包裝重0.18公克）及其所有供施用毒品之器具注射針筒1支
    。
二、案經雲林縣警察局虎尾分局報告臺灣雲林地方法院檢察署檢
    察官偵查後提起公訴。
　　理　由
一、訊據被告甲○○對於上開犯罪事實坦承不諱，並有雲林縣警
    察局虎尾分局查獲毒品危害防制條例案尿液送驗姓名代號對
    照表、詮昕科技股份有限公司濫用藥物尿液檢驗報告、扣押
    物品清單、法務部調查局鑑定通知書、被告91年度戒毒偵字
    第72號不起訴處分書、刑案資料查註紀錄表等在卷可稽，且
    有扣案毒品、針筒可為佐證。本件被告犯行明確，自應依法
    論科。
二、查海洛因係毒品危害防制條例第2條第2項第1款規定之第一
    級毒品。核被告甲○○所為，係犯毒品危害防制條例第10條
    第1項之施用第一級毒品罪。其因施用第一級毒品海洛因而
    非法持有第一級毒品之低度行為，應為施用之高度行為所吸
    收，不另論罪。
三、被告前因違反毒品危害防制條例、贓物、偽造文書等案件，
    經台灣雲林地方法院裁定應執行有期徒刑1年3月確定，於民
    國94年9月13日執行完畢，此有臺灣高等法院被告前案紀錄
    表在卷可稽，其於5年以內故意再犯本件有期徒刑以上之罪
    ，為累犯，依刑法第47條第1項規定加重其刑。
四、95年度毒偵字第1595號併案意旨以：被告另於95年10月12日
    12時10分許，為警在雲林縣褒忠鄉有才村有才86號處查獲，
    並扣得第一級毒品海洛因2包（合計淨重0.91公克、空包裝
    總重0.48公克）及其所有供施用毒品之器具注射針筒7支、
    橡皮1條等物，經檢察官於原審移送併案審理。惟查：被告
    行為後，刑法第56條連續犯之規定，業於94年2月2日修正公
    布刪除，並於95年7月1日施行，則被告於新法修正施行被告
    於新法施行後之犯行，因修正後之刑法已刪除連續犯之規定
    ，故與修正前犯行無連續犯裁判上一罪關係，併案部分又未
    經檢察官起訴，本院自不得併予審理，應退回檢察官另行起
    訴（最高法院95年第8次刑事庭會議決議參照）。
五、原審予以論罪科刑，固非無見，惟查：原判決將被告另於刑
    法修正後之犯行認為與本案為集合犯之包括一罪，而予審判
    ，尚有未洽，檢察官上訴意旨以被告95年10月12日施用第1
    級毒品部分認與起訴貳罪之部分為集合犯論以一罪，指摘原
    判決不當為有理由，自應由本院將原判決撤銷改判，爰審酌
    被告前已有施用毒品之不良素行，無法根絕毒品對自己的危
    害，再犯本件，以及本次施用毒品的種類、時間、方法，暨
    犯罪後能坦白承認等一切情狀，量處主文所示之刑。扣案之
    第一級毒品海洛因1包（淨重0.01公克），應依毒品危害防
    制條例第18條第1項前段宣告沒收銷燬之，而空包裝袋重
    0.18公克、注射針筒1支、係被告所有，供本件施用第一級
    毒品海洛因犯罪所用之物，業據被告供明在卷，應依刑法第
    38條第1項第2款規定宣告沒收。
據上論結，應依刑事訴訟法第369條第一項前段、第364條、第
299條第一項前段、毒品危害防制條例第10條第1項、第18條第1
項前段、刑法第11條前段、第38條第1項第2款、第47條第1項。
，判決如主文。
本案經檢察官趙中岳到庭執行職務。
中　　華　　民　　國　　96　　年　　4 　　月　　3 　　日
                  刑事第五庭    審判長法　官  楊明章
                                      法　官  顏基典
                                      法　官  楊子莊
以上正本證明與原本無異。
如不服本判決，應於收受本判決後十日內向本院提出上訴書狀。
其未敘述上訴理由者並得於提起上訴後十日內向本院補提理由書
狀（均須按他造當事人之人數附繕本）「切勿逕送上級法院」。
　　　　　　　　　　　　　　　　　　　書記官  王全龍
中　　華　　民　　國　　96　　年　　4 　　月　　4 　　日
附錄本案論罪科刑法條全文：
毒品危害防制條例第10條
施用第一級毒品者，處6 月以上5 年以下有期徒刑。
施用第二級毒品者，處3 年以下有期徒刑。
